# 新准则学习

提问人：jangyanbo 时间：2019-09-05 23:46:32
陈老师好！关于新准则学习的事项向您请教
1 、公允价值
请问国际财务报告准则 13 号与股份支付的中的公允价值究竟有何区别呢，还有与 17 号租赁中的公允价值的区别
2 、新租赁准则
请问按照新租赁准则中规定如果是生产商或者是经销商的融资租赁是作为收入处理的，销售成本即标的资产的成本减去未担保余值后的金额作为销售成本。我的问题是请问这种情况下未担保的余值及剩余的资产余额（未担保的余值的现值）如何进行后续的账务处理呢。

回答人：chenyiwei
1 、见 IFRS 13 的结论基础：
BC21 The exposure draft proposed introducing a new measure-ment basis for IFRS 2, a market-based value. The definition of market-based value would have been similar to the exit price definition of fair value except that it would specify that the measurement does not take into account market participant assumptions for vesting conditions and reload features. Re-spondents pointed out that some items measured at fair value in IFRS 2 were consistent with the proposed definition of fair value, not with the proposed definition of market-based value, and were concerned that there could be unintended consequences of moving forward with a market-based value measurement basis in IFRS 2. The IASB agreed with those comments and concluded that amending IFRS 2 to distinguish between measures that are fair value and those based on fair value would require new measurement guidance for measures based on fair value. The IASB concluded that such guidance might result in unintended changes in practice with regard to measuring share-based pay-ment transactions and decided to exclude IFRS 2 from the scope of IFRS 13.
BC22 The IASB concluded that applying the requirements in IFRS 13 might significantly change the classification of leases and the timing of recognising gains or losses for sale and leaseback transactions. Because there is a project under way to replace IAS 17, the IASB concluded that requiring entities to make potentially significant changes to their accounting systems for the IFRS on fair value measurement and then for the IFRS on lease accounting could be burdensome. 2 、未担保余值从存货成本中转出，作为一项单独的资产予以列报，后续按“成本-减值准备” 模式计量。后续收回租赁物时，其入账价值与未担保余值的差额计入损益。

提问人：jangyanbo 时间：2019-09-06 20:10:13
陈老师好！第二个问题您的意思是不是做这样的分录
假如存货成本是 20000 ，未担保余值的现值是 3000 ，会计分录为：
借：未担保的余值 3000
借：成本 27000
贷: 存货 30000
如果是这样的，请问未担保的余值后续计量是否考虑现值因素呢
假如不是生产商或者是经销商，那未担保的余值是否纳入应收融资租赁款中核算呢。
请问这两种对未担保的余值的会计处理不一样是处于什么样的考虑因素呢

回答人：chenyiwei
未担保余值是对应期满收回租赁物的价值，所以不是金融资产，不能并入租赁应收款。但未担保余值也应当进行折现处理，在租赁期间也要确认利息收入。